【裁判字號】    95,裁,999
【裁判日期】    950518
【裁判案由】    綜合所得稅
【裁判全文】
最  高  行  政  法  院  裁  定
                                     95年度裁字第00999號
抗  告  人  甲○○
上列抗告人因與相對人財政部臺北市國稅局間綜合所得稅事件，
對於中華民國94年8月22日臺北高等行政法院94年度簡字第189號
裁定提起抗告，本院裁定如下︰
    主  文
抗告駁回。
抗告訴訟費用由抗告人負擔。
    理  由
一、按對於適用簡易程序之裁判提起上訴或抗告，須經本院許可
    ，且該許可以訴訟事件所涉及之法律見解具有原則性者為限
    ，行政訴訟法第235條定有明文。所謂法律見解具有原則性
    ，係指該事件所涉及之法律問題意義重大，而有加以闡釋之
    必要而言。例如：對於行政命令是否牴觸法律所為之判斷，
    或就同類事件所表示之法律見解與其他高等行政法院所表示
    之見解互相牴觸者。
二、本件上訴人因綜合所得稅事件，提起行政訴訟，原審法院以
    上訴人係於民國（下同）93年7月23日收受被上訴人93年7月
    5日財北國稅法字第0930222828號復查決定書，計其提起訴
    願之期間，自93年7月24日起算，上訴人申請復查時住居於
    苗栗縣，扣除在途期間4日，計至93年8月26日即已屆滿。惟
    上訴人遲至93年10月13日始經由被上訴人向財政部提起訴願
    ，此有該局於訴願書之總收文章可按，訴願決定以其訴願已
    逾法定不變期間，不予受理，自無不合。上訴人復對之提起
    行政訴訟，顯非合法等由，而裁定駁回上訴人之訴。
三、抗告意旨略謂：抗告人89年度及90年度綜合所得稅因相對人
    坦承租價所得計算錯誤而重新開單補徵，繳納期間准予展延
    至93年9月6日至同年月15日。抗告人於93年9月10日先行繳
    納各年度半數稅額後，於93年10月13日向相對人提起訴願，
    未逾稅捐稽徵法第35條第1項規定期間，訴願並未逾期等語
    。
四、本院查：抗告人不服相對人89年度及90年度綜合所得稅之核
    定，申請復查結果：89年度復查駁回。90年度核減租賃所得
    新臺幣（下同）171,100元。相對人並依復查決定填發繳款
    書，上載繳納期間自92年8月6日起至92年8月15日止因復查
    決定展延自93年9月6日起至93年9月15日止。按訴願法第14
    條第1項規定訴願自行政處分達到之次日起30日內為之。抗
    告人不服相對人之復查決定，提起訴願，其期間應自復查決
    定送達之日起算，復查決定後相對人依稅捐稽徵法第38條第
    3項填發繳款書，其上所載繳款日期，與訴願期間之計算無
    關。所引稅捐稽徵法第35條第1項係關於申請復查之期間規
    定，與訴願期間無涉。上開規定明確，無所涉法律見解具有
    原則性情事，上訴人提起上訴，揆諸首揭說明，不應許可，
    其上訴難謂合法，應予駁回。
五、依行政訴訟法第249條第1項前段、第104條、民事訴訟法第
    95條、第78條，裁定如主文。
中    華    民    國    95    年    5     月    18    日
                  第四庭審判長法  官  高  啟  燦
                              法  官  黃  璽  君
                              法  官  廖  宏  明
                              法  官  楊  惠  欽
                              法  官  林  樹  埔
以  上  正  本  證  明  與  原  本  無  異
中    華    民    國    95    年    5     月    19    日
                              書記官  邱  彰  德


司法院資訊處製作；財團法人民間司法改革基金會備份。
